# 求助陈版主，小股东注资的疑问

提问人：liuweisheng 时间：2022-10-11 11:08:15
甲持股A公司100%股权，乙公司注资，注资后甲持股80%，乙公司持股20%，并进行工商变更。对赌协议约定A公司如果未来三年达不到业绩指标，甲公司将按固定利率对乙公司进行还本付息。未来业绩达标情况判断难度较大，无法合理估计。
A公司如何处理乙公司注资，如果对赌失败还本付息如何进行处理。
谢谢版主解惑

回答人：chenyiwei
“对赌协议约定A公司如果未来三年达不到业绩指标，甲公司将按固定利率对乙公司进行还本付息”是否意为：如果达不到约定的业绩目标，则甲公司将按“本金+固定利率”的价格向乙方回购其所持有的A公司100%股权？另外，这个业绩目标是否明显不可能实现，还是经过努力仍有较大可能性可以实现？
如果设定的业绩目标很高，显而易见不可能实现，则该交易本质上属于明股实债，在甲的合并报表层面应将A吸收乙公司的投资确认为一项负债，不确认少数股权。
如果未来业绩目标仍有一定的实现可能性，则在合并报表层面仍需确认少数股东权益（乙公司出资额与其所享有的A公司净资产份额之间的差额调整资本公积处理），同时确认一项回购自身权益工具的合同义务，该项回购义务相关负债的初始确认金额在合并报表层面对应借记资本公积。
不论是上述何种情况，在合并报表层面都应按照约定的利率针对上述回购义务相关负债计提确认利息支出，计入各期财务费用。